【裁判字號】    99,台上,5066
【裁判日期】    990812
【裁判案由】    偽造文書等罪
【裁判全文】
最高法院刑事判決            九十九年度台上字第五０六六號
上  訴  人
即 自訴 人  仰楠食品有限公司
兼 代表 人  甲○○
被      告  乙○○
上列上訴人等因自訴被告偽造文書等罪案件，不服台灣高等法院
中華民國九十九年四月二十七日第二審判決（九十九年度上訴字
第一三一三號，自訴案號：台灣台北地方法院九十八年度自更(二)
字第八號），提起上訴，本院判決如下：
    主  文
上訴駁回。
    理  由
按刑事訴訟法第三百七十七條規定，上訴於第三審法院，非以判
決違背法令為理由，不得為之。是提起第三審上訴，應以原判決
違背法令為理由，係屬法定要件。如果上訴理由書狀並未依據卷
內訴訟資料，具體指摘原判決不適用何種法則或如何適用不當，
或所指摘原判決違法情事，顯與法律規定得為第三審上訴理由之
違法情形，不相適合時，均應認其上訴為違背法律上之程式，予
以駁回。本件上訴人即自訴人仰楠食品有限公司及其代表人甲○
○向第一審自訴意旨以：被告乙○○係仰楠水產食品股份有限公
司董事，於民國九十五年三月七日自美國進口貨物時，在英文提
單上偽造仰楠食品有限公司之英文名字「 YANGNAN FOODS CO.,
LED 」，該貨物（依常理推斷應為毒品）運至台灣時，被告意圖
使上訴人等遭受刑事處分，利用不知情之運送人電話通知仰楠食
品有限公司提貨，企圖魚目混珠、栽贓嫁禍，所幸仰楠食品有限
公司並未前往提貨，被告涉犯行使偽造私文書、準誣告罪嫌等語
。原判決以：(一)仰楠食品有限公司係於八十七年十月設立登記、
代表人甲○○、統一編號00000000，向經濟部國際貿易
局申請登錄之英文名稱為「YONGLAN FOODS INC.」。仰南食品股
份有限公司則於七十八年二月間設立登記、代表人吳德堅、統一
編號00000000，向經濟部國際貿易局申請登錄之英文名
稱為「YANGNAN FOODS CO.,LTD.」等情，有公司資料查詢表、廠
商基本資料各二份在卷可稽。足見仰楠食品有限公司與仰南食品
股份有限公司為二家不同之公司。(二)依卷附上訴人等所提英文提
單、進口報單所示，進口名義人載明「YANGNAN FOODS CO.,LTD.
」、統一編號00000000、公司中文名稱「仰南食品股份
有限公司」，並非仰楠食品有限公司。是依自訴事實，仰楠食品
有限公司及其代表人甲○○顯非偽造私文書及準誣告罪嫌之被害
人，依刑事訴訟法第三百十九條規定，均不得提起自訴，因予維
持第一審諭知自訴不受理之判決，駁回上訴人等在第二審之上訴
。就此以觀，原判決並無違背法令情事。上訴人等上訴意旨僅請
求曉諭上訴書狀究應以何事項爭執始為有理由云云，既未依據卷
證資料具體表明原判決有何違背法令之處，自不符首揭第三審上
訴理由之形式要件；彼等上訴違背法律上之程式，均應予駁回。
據上論結，應依刑事訴訟法第三百九十五條前段，判決如主文。
中    華    民    國  九十九  年    八    月   十二   日
                      最高法院刑事第十庭
                          審判長法官  花  滿  堂
                                法官  黃  正  興
                                法官  陳  東  誥
                                法官  林  錦  芳
                                法官  洪  昌  宏
本件正本證明與原本無異
                                      書  記  官
中    華    民    國  九十九  年    八    月   十六   日
                                                     d

司法院資訊處製作；財團法人民間司法改革基金會備份。
